臺灣高等法院刑事裁定
111年度聲字第2674號
聲  請  人  臺灣高等檢察署檢察官
受  刑  人  陳宏明



上列聲請人因受刑人數罪併罰有二裁判以上，聲請定其應執行之
刑（聲請案號：臺灣高等檢察署111年度執聲字第1260號），本
院裁定如下：
    主  文
陳宏明犯如附表編號1、4至10所示各罪所處之刑，應執行有期徒
刑伍年。
其他聲請駁回。
    理  由
一、聲請意旨略以：受刑人陳宏明因違反毒品危害防制條例等數
    罪，先後經判決確定如附表，應依刑法第50條第1項第1款、
    第2項、第53條、第51條第5款、第6款、第9款規定，定其應
    執行之刑，爰依刑事訴訟法第477條第1項聲請裁定等語。
二、聲請准許部分（即附表編號1、4至10部分）：
　㈠⑴按數罪併罰，有二裁判以上者，依刑法第51條之規定，定其
    應執行之刑；而數罪併罰，宣告多數有期徒刑者，於各刑中
    之最長期以上，各刑合併之刑期以下，定其刑期，但不得逾
    30年，刑法第53條、第51條第5款分別定有明文。⑵次按「裁
    判確定前犯數罪者，併合處罰之。但有下列情形之一者，不
    在此限：一、得易科罰金之罪與不得易科罰金之罪。二、得
    易科罰金之罪與不得易服社會勞動之罪。三、得易服社會勞
    動之罪與不得易科罰金之罪。四、得易服社會勞動之罪與不
    得易服社會勞動之罪。前項但書情形，受刑人請求檢察官聲
    請定應執行刑者，依第51條規定定之」，刑法第50條亦定有
    明文。⑶又雖曾經定執行刑，但如再與其他裁判宣告之刑定
    其執行刑時，前定之執行刑當然失效，仍應以其各罪宣告之
    刑為基礎，定其執行刑，不得以前之執行刑為基礎，以與後
    裁判宣告之刑，定應執行刑。而更定之應執行刑，不應比前
    定之應執行刑加計其他裁判所處刑期後為重，否則即與法律
    秩序理念及法律目的之內部界限有違，難認適法（最高法院
    99年度台非字第229號裁判意旨參照）。
　㈡經查：
　　⒈受刑人陳宏明因犯如附表編號1、4至10所示之毒品危害防
      制條例、竊盜等案件，分別經臺灣新北地方法院（下稱新
      北地院）及本院判處如附表所示之刑，並均確定在案，且
      附表編號4至10所示之罪為附表編號1所示之裁判確定前所
      犯，有各該案號之刑事判決及本院被告前案紀錄表在卷可
      稽。其中受刑人所犯如附表編號4、7、10所示之罪所處之
      刑得易科罰金，附表編號1、5至6、8至9所示之罪所處之
      刑則不得易科罰金，原不得合併定應執行刑，然因受刑人
      業已請求檢察官就附表編號1、4至10所示各罪合併聲請定
      應執行刑，此有定刑聲請切結書在卷可稽（見本院卷第17
      頁），合於刑法第50條第2項之規定，檢察官就附表編號1
      、4至10所示各罪所處之有期徒刑，聲請合併定應執行刑
      ，本院審核認聲請為正當，應予准許。
　　⒉又受刑人所犯如附表編號5之數罪，前經新北地院以109年
      度審易字第1432號判決應執行有期徒刑1年；附表編號8之
      數罪，前經新北地院以109年度審易字第2152號判決應執
      行有期徒刑11月；附表編號9、10之數罪，前經新北地院
      以109年度審易字第1983號判決，分別定其應執行有期徒
      刑1年1月、6月，均經本院駁回上訴確定。惟受刑人所犯
      如附表編號1、4至10所示各罪之宣告刑，既應予合併處罰
      ，前定之應執行刑當然失效，本院於本件定應執行刑時，
      自應以各罪宣告刑為基礎，不得逾越法定刑度範圍之外部
      界限，亦受「不得比前定之應執行刑加計其餘各罪宣告刑
      後為重」之內部界限拘束，參酌法律規定裁定其應執行刑
      不得逾有期徒刑30年，並本於罪責相當性之要求，在刑罰
      內、外部界限範圍內，審酌受刑人所犯如附表所示各罪之
      犯罪類型多為毒品、竊盜案件及其犯罪動機、態樣、侵害
      法益、行為次數等情狀，及受刑人於111年8月10日提出之
      「聲請定應執行刑陳述意見狀」所載之意見（見本院卷第
      181頁），復就其所犯之罪整體評價其應受非難及矯治之
      程度，並兼衡刑罰經濟與公平、比例等原則，定其應執行
      刑如主文第1項所示。
三、聲請駁回部分（即附表編號2、3部分）：　　　
　㈠按依刑法第53條定其應執行之刑者，由檢察官聲請該案犯罪
    事實最後判決法院裁定之，刑事訴訟法第477條第1項定有明
    文。而所謂該案犯罪事實最後判決之法院，係指最後審理事
    實諭知罪刑之法院而言（最高法院93年度台非字第160號判
    決同此意旨參照），且係以判決時為準，不問其判決確定之
    先後（最高法院104年度台非字第278號判決意旨參照）。若
    檢察官所聲請之法院並非犯罪事實最後判決之法院，則該法
    院本無管轄權，即應從程序上駁回檢察官之聲請，始為適法
    （最高法院88年度台非字第32號判決同此意旨參照）。　　
　㈡聲請意旨依刑法第51條第6款規定，就本件附表編號2、3所示
    之2罪所處之拘役刑，聲請定其應執行之刑，惟因該2罪之
　　最後事實審之法院為新北地院，有附表編號2、3案件之刑事
    判決及本院被告前案紀錄表各1份在卷可參，是依刑事訴訟
    法第477條第1項規定，本院就此部分並無管轄權，則檢察官
    就此部分向本院聲請合併定刑，於法不合，應予駁回。
四、據上論斷，應依刑事訴訟法第220條、第477條第1項，刑法
    第53條、第51條第5款、第50條第1項但書、第2項，裁定如
    主文。　
中　　華　　民　　國　　111 　年　　8 　　月　　24　　日
              　  刑事第二十三庭審判長法　官  許永煌
　　　　　　　　　　　　　　　　　    法　官  吳定亞
　　　　　　　　　　　　　　　　　    法　官  黃美文
以上正本證明與原本無異。
如不服本裁定，應於收受送達後五日內向本院提出抗告狀。
                                　    書記官  彭威翔
中　　華　　民　　國　　111 　年　　8 　　月　　24　　日